【裁判字號】    98,上訴,845
【裁判日期】    980914
【裁判案由】    毒品危害防制條例
【裁判全文】
臺灣高等法院臺南分院刑事判決         98年度上訴字第845號
上訴人即被告  甲○○
上列上訴人因毒品危害防制條例案件，不服臺灣臺南地方法院98
年度訴字第805號中華民國98年6月30日第一審判決（起訴案號：
臺灣臺南地方法院檢察署98年度毒偵字第842號、第950號），提
起上訴，本院判決如下：
    主  文
上訴駁回。
    理  由
一、按不服地方法院之第一審判決而上訴者，應向管轄第二審之
    高等法院為之。提起上訴，應以上訴書狀提出於原審法院為
    之。上訴書狀應敘述具體理由。第二審法院認為上訴書狀未
    敘述理由者，應以判決駁回之。刑事訴訟法361條第1項、第
    2項、第350條及第367條前段分別定有明文。而所謂不服第
    一審判決之具體理由，必係依據卷內既有訴訟資料或提出新
    事證，指摘或表明第一審判決有何採證認事、用法或量刑等
    足以影響判決本旨之不當或違法，而構成應予撤銷之具體事
    由，始克當之（例如：依憑證據法則具體指出所採證據何以
    不具證據能力，或依憑卷證資料，明確指出所為證據證明力
    之判斷如何違背經驗、論理法則）；倘僅泛言原判決認定事
    實錯誤、違背法令、量刑失之過重或輕縱，而未依上揭意旨
    指出具體事由，或形式上雖已指出具體事由，然該事由縱使
    屬實，亦不足以認為原判決有何不當或違法者（例如：對不
    具有調查必要性之證據，法院未依聲請調查亦未說明理由，
    或援用證據不當，但除去該證據仍應為同一事實之認定），
    皆難謂係具體理由，俾與第二審上訴制度旨在請求第二審法
    院撤銷、變更第一審不當或違法之判決，以實現個案救濟之
    立法目的相契合，並節制濫行上訴（最高法院97年度台上字
    第892號刑事判決意旨參照）。
二、上訴意旨略稱：上訴人即被告甲○○因違反毒品危害防制條
    例案件，經原審判處有期徒刑1年4月，惟被告於案發後已深
    自悔悟，爰提起上訴，請求給予自新機會，從輕量刑云云。
三、按量刑之輕重，係屬事實審法院得依職權自由裁量之事項，
    苟以被告之責任為基礎，復已斟酌刑法第57條各款所列情狀
    而為刑之量定，復未逾越法定刑度，不容任意指為違法（最
    高法院96年台上字第7018號判決意旨參照）。經查，被告對
    於本件犯罪事實，迭據其於警詢、偵訊與原審審理時自白在
    卷，就原審判決犯罪事實(一)、(二)之部分並有詮昕科技股份有
    限公司98年4月10日濫用藥物尿液檢驗報告（報告編號：000
    00000）、臺南市警察局刑事警察大隊偵辦毒品危害防制條
    例案送驗尿液年籍對照表各一紙足資佐證，就原審判決犯罪
    事實(三)、(四)部分之犯罪事實，則有長榮大學98年4月22日確
    認報告、臺南市警察局第二分局偵辦毒品危害防制條例案送
    驗尿液年籍對照表各一紙、扣押物品目錄表三紙、扣押物品
    照片3幀，及扣案安非他命吸食器1組、注射針筒3支及行動
    電話（含SIM卡）1支等相關證據附卷可稽。原審法院因被告
    就被訴事實為有罪之陳述而適用簡式審判程序，以被告犯行
    事證明確，係犯毒品危害防制條例第10條第1、2項之施用第
    一、二級毒品罪，且其施用前後持有第一、二級毒品之低度
    行為，應為其施用之高度行為所吸收，不另論罪；又被告前
    後4次施用第一級、第二級毒品之各次犯行，犯意各別、方
    法互殊，應分論併罰之。復敘明被告有如原審判決事實欄所
    載違反毒品危害防制條例等前科，所犯4罪均為累犯，爰審
    酌被告迭經觀察、勒戒及強制戒治，仍未能體認施用毒品對
    於自身健康之危害，仍多次施用毒品，意志力薄弱，以及犯
    後業已坦承犯行，態度良好等一切情狀，就被告2次施用第
    一級毒品犯行，分別量處有期徒刑8月；又被告2次施用第二
    級之犯行毒品，分別量處有期徒刑5月，並定應執行刑為有
    期徒刑1年4月。核原判決認事用法，均無不當，量刑亦屬妥
    適，從形式上審查，並無違背法令之情形。被告上訴意旨顯
    未依據卷內既有訴訟資料或提出新事證，指摘或表明第一審
    判決有何採證認事、用法或量刑等足以影響判決本旨之不當
    或違法，而構成應予撤銷之具體事由，揆諸上開法條規定及
    最高法院判決意旨，難認其上訴合法，應予駁回，並不經言
    詞辯論為之。
四、依刑事訴訟法第367條前段、第372條，判決如主文。
中    華    民    國    98    年    9     月    14    日
                  刑事第六庭  審判長法  官  董武全
                                    法  官  賴純慧
                                    法  官  林英志
以上正本證明與原本無異。
施用第二級毒品部分不得上訴。
其餘部分如不服本判決應於收受送達後10日內向本院提出上訴書
狀，其未敘述上訴理由者，並得於提起上訴後10日內向本院補提
理由書（均須按他造當事人之人數附繕本）「切勿逕送上級法院
」。
                                    書記官  魏安里
中    華    民    國    98    年    9     月    14    日


司法院資訊處製作；財團法人民間司法改革基金會備份。
